臺灣嘉義地方法院刑事判決
110年度易字第419號
公  訴  人  臺灣嘉義地方檢察署檢察官
被      告  陳寬鴻




上列被告因竊盜案件，經檢察官提起公訴（110年度偵字第4430
號、110年度偵字第5570號），本院判決如下：
    主  文
陳寬鴻犯如附表一所示之罪，均累犯，各處如附表一主文欄所示
之刑及沒收。應執行有期徒刑貳年捌月。沒收部分併執行之。
    事  實
一、陳寬鴻與余廣智共同意圖為自己不法之所有，基於竊盜、加
    重竊盜之犯意聯絡，由余廣智駕駛車牌號碼00-0000號自用
    小客車搭載陳寬鴻，分別於附表一編號1至5所示時間、地點
    ，各以附表一編號1至5所示方法，使用附表二編號1至5所示
    之物，竊取如附表一編號1至5所示之財物得手後隨即離開現
    場。嗣經林明信、黃慶輝、楊安立、林清輝發覺後，報警處
    理並調閱監視器錄影畫面，經警前往余廣智及陳寬鴻住處扣
    得如附表二編號1至5所示之物，始查悉上情。
二、案經林明信、黃慶輝、楊安立、林清輝訴由嘉義縣警察局布
    袋分局報請臺灣嘉義地方檢察署檢察官偵查起訴。
    理  由
一、證據能力部分：
    被告以外之人於審判外之言詞或書面陳述，除法律有規定者
    外，不得作為證據，刑事訴訟法第159條第1項固定有明文。
    惟被告以外之人於審判外之陳述，雖不符同法第159條之1至
    第159 條之4 之規定，而經當事人於審判程序同意作為證據
    ，法院審酌該言詞陳述或書面陳述作成時之情況，認為適當
    者，亦得為證據；又當事人、代理人或辯護人於法院調查證
    據時，知有第159 條第1 項不得為證據之情形，而未於言詞
    辯論終結前聲明異議者，視為有前項之同意，同法第159 條
    之5 第1 項、第2 項亦有明文規定。本判決下列認定事實所
    引用之所有供述證據，均經依法踐行調查證據程序，檢察官
    、被告陳寬鴻對本判決所引用被告以外之人於審判外之言詞
    或書面陳述均同意有證據能力（見本院易字卷二第78頁），
    且迄於本院言詞辯論終結前均未表示異議，而該等證據之取
    得並無違法情形，且與本件待證事實具有關連性，核無證明
    力明顯過低之事由，本院審酌各該證據作成時之情況，並無
    不當之情形，認以之作為證據應屬適當，爰依刑事訴訟法第
    159 條之5 規定，認有證據能力。其餘資以認定本案犯罪事
    實之非供述證據（詳後述），亦查無違反法定程序取得之情
    形，依刑事訴訟法第158 條之4 反面解釋，應具證據能力。
二、上揭事實，業據被告於警詢、偵查及本院審理程序中均坦承
    不諱（見警卷第11至13頁反面、17至22頁，110年度偵字第4
    430號卷第15至20、335至336頁，110年度偵字第5570號卷第
    85至91、95至101、105至111頁，本院聲羈卷第33至37頁，
    本院易字卷二第74至77、84至88頁），核與證人即告訴人林
    明信、黃慶輝、楊安立、林清輝、被害人張夢熊於警詢時之
    指訴，及與同案被告余廣智於警詢、偵查及本院審理中之陳
    述情節相符，並有如附表一編號1至5證據欄所示之證據在卷
    可佐，足認被告之任意性自白與事實相符，應堪採信。另起
    訴書附表編號1所示被告共同竊取告訴人林明信之時間為110
    年2月5日、編號2所示被告共同竊取告訴人黃慶輝之時間為1
    10年2月7日、編號3所示被告共同竊取告訴人楊安立之時間
    為110年2月10日部分，惟上開時間均為告訴人等報案並製作
    警詢筆錄之時間，據告訴人林明信於警詢時供稱：我只知道
    在110年1月25日最後一次返家到110年2月5日這段時間遭竊
    的等語（見警卷第36頁）、告訴人黃慶輝於警詢時供承：最
    後一次返回嘉義老家是109年12月7日，當時還沒有遭竊，至
    110年2月7日上午7時返鄉才發現遭竊，只知道是在109年12
    月27日最後一次返家到110年2月7日這段時間遭竊的等語（
    見警卷第44頁）、告訴人楊安立於警詢時供承：父親在109
    年12月11日下午約1點北上回彰化，至110年2月10日上午9時
    40分左右返回舊家發現家裡凌亂，疑似被闖空門等語（見警
    卷第32頁），是被告犯罪時間應為上揭告訴人最後一次離家
    至發覺遭竊期間某日所為，併予更正為附表一編號1至3犯罪
    時間欄所示之時間。綜上，本件事證明確，被告犯行洵堪認
    定，應依法論科。 
三、論罪科刑：
  ㈠按刑法第321條第1項第3款之攜帶兇器竊盜罪，係以行為人攜
    帶兇器竊盜為其加重條件，只要於竊盜時攜帶兇器，即構成
    加重竊盜罪名，因立法所規範者為攜帶兇器竊盜即屬於加重
    條件，而不以取出兇器犯之為必要；又此所謂兇器，其種類
    並無限制，凡客觀上足對人之生命、身體、安全構成威脅，
    具有危險性之兇器均屬之，且祇須行竊時攜帶此種具有危險
    性之兇器為已足，並不以攜帶之初有行兇之意圖為必要（最
    高法院94年度台上字第3149號判決、79年台上字第5253號判
    例意旨可資參照）；又「門扇」專指門戶而言，即建築物內
    外間之出入口大門，而所謂「其他安全設備」，指門扇牆垣
    以外，依通常觀念足認防盜之一切設備而言，如門鎖、窗戶
    、房間門或通往陽臺之門即屬之。準此，被告於附表一編號
    1至4所示4次行竊所使用之拔釘器2支、鋸子2支，均為鐵製
    ，拔釘器分別為120（全長鐵製有135公分）、51（全長鐵製
    有57公分）公分長，鋸子刀刃各為30、23公分，有本院勘驗
    筆錄1份（見本院易字卷二第24頁）存卷可佐，足見均係質
    地堅硬鋼鐵製器物，依社會一般觀念足以對人之生命、身體
    安全構成威脅，在客觀上顯然具有危險性，應屬兇器無訛，
    而門鎖、鐵窗及木窗依社會通常觀念具防盜之功能，均自屬
    安全設備無疑。
  ㈡核被告於附表一編號1至4所為（4次犯行），均係犯刑法第32
    1條第1項第2款、第3款攜帶兇器毀越安全設備竊盜罪；於附
    表一編號5所為（1次犯行），係犯刑法第320條第1項之竊盜
    罪。起訴書雖漏未論述被告於附表一編號1至4部分尚有攜帶
    兇器毀越安全設備之行為，然基本社會事實同一，本院自應
    併予審理，且此部分僅係加重條件之增加，不涉起訴法條之
    變更，亦經本院告知此部分罪名（見本院易字卷二第88頁頁
    ），而不影響其防禦權，併此敘明。
  ㈢公訴意旨雖認被告於附表一編號1至4所為，另構成同條項第1
    款之侵入住居竊盜罪，惟按所謂「住宅」乃供人居住之宅第
    ，故夜間侵入住宅竊盜罪之「住宅」，固不必行竊時有人在
    內，但須已有人實際遷入居住為條件，僅將傢俱物品存放其
    內，定期整理清掃，尚難認係實際遷入居住；又所謂有人居
    住之建築物，雖不以行竊時居住之人即在其內為必要，但必
    須通常為人所居住之處所，始足以當之（最高法院76年度台
    上字第3757號判決、47年台上字第859號判例意旨參照）。
    經查，嘉義縣○○鄉○○村○○○00000號係林明信之老家、嘉義縣
    ○○鄉○○村○○○00號係告訴人楊安立之老家、嘉義縣○○鄉○○村○
    ○○00號係告訴人黃慶輝之老家、嘉義縣○○鄉○○村○○○00號係
    告訴人林清輝之老家，平日均無人居住等事實，業據證人林
    明信、黃慶輝、林清輝證述明確（見警卷第35、43、54頁）
    及有卷附之嘉義縣警察局布袋分局110年11月3日嘉布警偵字
    第1100014488號函（見本院易字卷一第161頁）1份可佐，參
    諸上開裁判意旨，該四址皆非屬住宅或有人居住之建築物，
    應可認定。從而，公訴意旨容有誤會，併此指明。
  ㈣被告與同案被告余廣智間，就所犯上開5罪間，均有犯意聯絡
    及行為分擔，應論以共同正犯。
  ㈤被告所犯上開5罪間，犯意各別，行為互殊，應予分論併罰。
  ㈥被告前因竊盜等案件，經臺灣臺南地方法院以106年度聲字第
    207號裁定定應執行有期徒刑1年2月確定(下稱甲案)；再因
    施用毒品案件，經臺灣臺南地方法院以105年度簡字第1659
    號判決判處有期徒刑5月確定(下稱乙案)，甲乙兩案接續執
    行，於民國106年12月15日縮短刑期執行完畢出監，有臺灣
    高等法院被告前案紀錄表在卷可稽，其於受徒刑執行完畢後
    五年以內，故意再犯本案有期徒刑以上之5罪，均為累犯。
    本院依司法院釋字第775號解釋意旨，衡酌被告之犯罪情節
    ，茲考量被告前已因多次竊盜案件經法院判處徒刑確定並執
    行完畢，再犯本件，顯見被告自我克制能力及對於刑罰之反
    應力均薄弱，具有主觀惡性，且予以加重刑度，並無致生被
    告所受之刑罰超過其所應負擔罪責之情形，即無罪刑不相當
    原則，故認本案均應依刑法第47條第1項之規定，加重其刑
    。
  ㈦爰以行為人之責任為基礎，審酌被告正值壯年，非毫無謀生
    能力，前於105年已有加重竊盜案件，經法院判處有期徒刑
    確定在案，有臺灣高等法院被告前案紀錄表在卷足參，竟仍
    不知悔改，不循正當管道以己力賺取所需，僅因個人私利，
    竟再次攜帶兇器恣意竊取本案被害人及告訴人等財物，所為
    非是，惡性難改，且迄未賠償被害人或告訴人，又於本院審
    理過程中經合法傳喚無故未到庭，嗣因毒品案件入觀察勒戒
    處所始緝獲，顯有畏罪潛逃之嫌，本案犯罪時間前後約二個
    月，犯罪次數5次、被害人數5人，嚴重影響社會治安，兼衡
    本件所涉竊盜犯行手段多屬平和，遭竊金額非鉅，由同案被
    告余廣智主動邀約被告犯案及二人間之分工情節，另考量被
    告犯後坦承犯行，態度尚可，自述教育程度為國中畢業，未
    婚，案發時從事廟會操作布袋人偶演布袋戲，布袋戲是家族
    事業，一場工資約新臺幣（下同）5百元至1千元，每月約10
    場，兼從事粗工，每日薪水1千元，粗工平均工作十幾天，
    每月收入約3萬多元，患有甲狀腺亢進，其餘沒有重大疾病
    ，父親現已退休，布袋戲由哥哥負責，需要扶養父母之家庭
    經濟生活狀況、犯罪之犯罪動機、目的及被害人、告訴人等
    所受之財物損失程度等一切情狀，各量處如附表一編號1至5
    所示之刑。另依刑法第50條規定，就如附表一編號1至5所宣
    告多數有期徒刑而不得易科罰金之罪，定如主文所示應執行
    之刑，以示懲儆。
四、沒收部分：
  ㈠按犯罪所得，屬於犯罪行為人者，沒收之；於全部或一部不
    能沒收或不宜執行沒收時，追徵其價額；犯罪所得已實際合
    法發還被害人者，不予宣告沒收或追徵；又宣告沒收或追徵
    ，有過苛之虞、欠缺刑法上之重要性、犯罪所得價值低微，
    或為維持受宣告人生活條件之必要者，得不宣告或酌減之，
    刑法第38條之1第1項前段、第3項、第5項、第38條之2第2項
    分別定有明文。按共同正犯之犯罪所得，沒收或追徵，應就
    各人所分得之數額分別為之。至所謂「各人所分得」，指各
    人對犯罪所得有事實上之處分權限，法院應視具體個案之實
    際情形而為認定。倘若共同正犯各成員內部間，對於不法利
    得分配明確時，固應依各人實際分配所得沒收；然若共同正
    犯成員對不法所得並無處分權限，其他成員亦無事實上之共
    同處分權限者，自不予諭知沒收；至共同正犯各成員對於不
    法利得享有共同處分權限時，則仍應負共同沒收之責（最高
    法院104年度台上字第3937號判決、105年度台上字第3282號
    判決意旨參照）。經查：被告與陳寬鴻共同竊得如附表一編
    號1至5遭竊物品欄所示之物，均屬犯罪所得，其中除附表一
    編號5所竊得之檜木製屋頂樑柱2塊業經扣案，並發還與被害
    人，有贓證物認領保管單（見警卷第61頁）存卷可查，而不
    予宣告沒收外，另附表一編號1至4遭竊物品欄所示之物，均
    未扣案，亦未返還告訴人，該二人對於竊得之物應享有共同
    處分權，復無其他客觀證據足認被告二人犯罪所得各為多少
    ，依被告及同案被告余廣智所述，變價所得由其二人平分（
    見110年度偵字第5570號卷第70至71頁，本院易卷二第23、7
    5頁），爰依刑法第38條之1第1項、第3項規定，本於平均分
    配原則，於所犯各罪項下宣告沒收，並於全部或一部不能沒
    收或不宜執行沒收時，追徵其平分所得之價額。
  ㈡次按供犯罪所用、犯罪預備之物或犯罪所生之物，屬於犯罪
    行為人者，得沒收之。但有特別規定者，依其規定，刑法第
    38條第2項定有明文。又犯罪工具物之沒收，固已跳脫刑罰
    或保安處分之性質歸屬，而為刑罰或保安處分以外之獨立法
    律效果，但依法得予沒收之犯罪工具物，本質上仍受憲法財
    產權之保障，祗因行為人濫用憲法所賦予之財產權保障，持
    以供犯罪或預備犯罪所用，造成社會秩序之危害，為預防並
    遏止犯罪，現行刑法乃規定，除有其他特別規定者外，法官
    得就屬於犯罪行為人者之工具物宣告沒收之。而共同正犯供
    犯罪或預備犯罪所用之物，法無必須諭知連帶沒收之明文，
    雖實務上有認為本於責任共同之原則，已於共犯中之一人確
    定判決諭知沒收，對於其他共犯之判決仍應宣告沒收，或就
    各共同正犯間採連帶沒收主義，以避免執行時發生重複沒收
    之問題。然所謂「責任共同原則」，係指行為人對於犯罪共
    同加工所發生之結果，相互歸責，因責任共同，須成立相同
    之罪名，至於犯罪成立後應如何沒收，仍須以各行為人對工
    具物有無所有權或共同處分權為基礎，並非因共同正犯責任
    共同，即應對各共同正犯重複諭知（連帶）沒收。亦即「共
    同責任原則」僅在處理共同犯罪參與關係中責任之認定，與
    犯罪工具物之沒收重在犯罪預防並遏止犯罪係屬兩事，不得
    混為一談。此觀目前實務認為，共同正犯之犯罪所得如採連
    帶沒收，即與罪刑法定主義、罪責原則均相齟齬，必須依各
    共同正犯間實際犯罪利得分別沒收，始為適法等情益明。又
    供犯罪或預備犯罪所用之物如已扣案，即無重複沒收之疑慮
    ，尚無對各共同正犯諭知連帶沒收之必要；而犯罪工具物如
    未扣案，因法律又有追徵之規定（刑法第38條第4項），則
    對未提供犯罪工具物之共同正犯追徵沒收，是否科以超過其
    罪責之不利責任，亦非無疑。且為避免執行時發生重複沒收
    之違誤，祗須檢察官本於不重複沒收之原則妥為執行即可，
    亦無於判決內諭知連帶沒收之必要。而重複對各共同正犯宣
    告犯罪所用之物連帶沒收，除非事後追徵，否則對非所有權
    人或無共同處分權之共同正犯宣告沒收，並未使其承擔財產
    損失，亦無從發揮任何預防並遏止犯罪之功能。尤以對未經
    審理之共同正犯諭知連帶沒收，剝奪該共同正犯受審之權利
    ，更屬違法。從而，除有其他特別規定者外，犯罪工具物必
    須屬於被告所有，或被告有事實上之處分權時，始得在該被
    告罪刑項下諭知沒收；至於非所有權人，又無共同處分權之
    共同正犯，自無庸在其罪刑項下諭知沒收（最高法院107年
    度台上字第1109號判決意旨參照，同院26年滬上字第86號判
    例及62年度第1次刑庭庭推總會議決議㈥、65年度第5次刑庭
    庭推總會議決議㈡所採共同正犯罪刑項下均應宣告沒收之相
    關見解，亦已經最高法院107年7月17日第5次刑事庭會議決
    議停止援用或不再供參考）。查扣案如附表二編號5所示之
    手機，為被告所有用於本案五次竊行與同案被告余廣智聯絡
    使用，業據被告供述在卷（見本院易字卷二第83頁），應依
    刑法第38條第2項規定，於其所犯各罪項下宣告沒收。另扣
    案如附表二編號1至3所示之物，固為被告為本案竊行所使用
    之物，惟均為同案被告余廣智所有，而非其所有，業據被告
    及同案被告余廣智供述在卷（見本院易字卷二第19、83頁）
    ，被告既無事實上處分權，且業於同案被告余廣智所犯各罪
    項下宣告沒收，揆諸上開見解，不再依共犯責任共同原則，
    於被告所犯各罪項下宣告沒收。至扣案如附表二編號4所示
    之物，係同案被告余廣智所有，而非被告所有，爰不於被告
    所犯各罪項下諭知沒收，併此敘明。
  ㈢上開各罪之沒收，應依刑法第40條之2第1項規定併執行之。
據上論斷，應依刑事訴訟法第299條第1項前段（依判決精簡原則
，僅記載程序法條文），判決如主文。
本案經檢察官葉美菁提起公訴，檢察官陳則銘到庭執行職務。
中　　華　　民　　國　　111 　年　　3 　　月　　17　　日
                  刑事第二庭  法　官　黃美綾
以上正本證明與原本無異。
如不服本判決應於收受判決後20日內向本院提出上訴書狀，並應
敘述具體理由；其未敘述上訴理由者，應於上訴期間屆滿後20日
內向本院補提理由書（均須按他造當事人之人數附繕本）「切勿
逕送上級法院」。告訴人或被害人如對於本判決不服者，應具備
理由請求檢察官上訴，其上訴期間之計算係以檢察官收受判決正
本之日期為準。　　　　　　　　　
中　　華　　民　　國　　111 　年　　3 　　月　　17　　日
                              書記官  吳佩芬　　　　　
附錄本案論罪科刑法條：
中華民國刑法第320條
意圖為自己或第三人不法之所有，而竊取他人之動產者，為竊盜
罪，處5 年以下有期徒刑、拘役或50萬元以下罰金。
意圖為自己或第三人不法之利益，而竊佔他人之不動產者，依前
項之規定處斷。
前二項之未遂犯罰之。
中華民國刑法第321條
犯竊盜罪而有下列情形之一者，處 6 月以上、5 年以下有期徒
刑，得併科新臺幣50萬元以下罰金：
一、侵入住宅或有人居住之建築物、船艦或隱匿其內而犯之者。
二、毀越門扇、牆垣或其他安全設備而犯之者。
三、攜帶兇器而犯之者。
四、結夥三人以上而犯之者。
五、乘火災、水災或其他災害之際而犯之者。
六、在車站、埠頭、航空站或其他供水、陸、空公眾運輸之舟、
    車、航空機內而犯之者。
前項之未遂犯罰之。
附表一：
編號 被害人／ 告訴人 犯罪時間及地點 證據 主文   犯罪方法     遭竊物品 （市價單位：新臺幣）   1（ 即起訴書附表編號1部分 ） 告訴人林明信 110年1月25日至同年2月5日下午3時許前之某時日，在嘉義縣○○鄉○○村00000號 ⒈證人林明信於警詢之陳述（見警卷第35至38頁）。 ⒉現場照片（見警卷第39至42頁）。 陳寬鴻共同犯攜帶兇器毀越安全設備竊盜罪，累犯，處有期徒刑壹年貳月。扣案如附表二編號5所示之物沒收；未扣案之犯罪所得檜木床板捌塊、檜木製化妝台壹座、洗臉台壹座、檜木製圓桌壹個、電鋸壹台、電鑽壹台、長板凳貳張、古早水缸貳個、菜櫥壹個均沒收，於全部或一部不能沒收或不宜執行沒收時，追徵其價額之二分之一。    余廣智駕駛車牌號碼00-0000號之自用小客車搭載陳寬鴻，於上列時間前往上列地點，兩人輪流戴頭燈並各持客觀上可做為兇器使用之拔釘器1支、鋸子1支，將側邊廂房上外附門鎖之安全設備破壞後進入屋內，徒手竊取下列物品，得手後離去。     檜木床板8塊、檜木製化妝台1座、洗臉台1座、檜木製圓桌1個、電鋸1台、電鑽1台、長板凳2張、古早水缸2個、菜櫥1個（起訴書漏列菜櫥1個）（價值約20萬元）   2 （ 即起訴書附表編號2部分 ） 告訴人黃慶輝 109年12月27日至110年2月7日上午7時許前之某時日，在嘉義縣○○鄉○○村00號 ⒈證人黃慶輝於警詢之陳述（見警卷第43至46頁）。 ⒉現場照片（見警卷第47至53頁）。 陳寬鴻共同犯攜帶兇器毀越安全設備竊盜罪，累犯，處有期徒刑壹年。扣案如附表二編號5所示之物沒收；未扣案之犯罪所得檜木床板拾伍塊、檜木製菜櫥壹座、木製轉椅壹座、檜木製置物小櫃壹座均沒收，於全部或一部不能沒收或不宜執行沒收時，追徵其價額之二分之一。    余廣智駕駛車牌號碼00-0000號之自用小客車搭載陳寬鴻，於上列時間前往上列地點，兩人輪流戴頭燈並各持客觀上可做為兇器使用之鋸子1支，將廂房木製窗戶護欄之安全設備鋸開後攀爬窗戶進入屋內，徒手竊取下列物品，得手後離去。     檜木床板15塊、檜木製菜櫥、木製轉椅1座、檜木製置物小櫃1座（價值約12萬元）   3（ 即起訴書附表編號3部分 ） 告訴人楊安立 109年12月11日下午1時許至110年2月10日上午9時40分許間之某時日許，在嘉義縣○○鄉○○村00號 ⒈證人楊安立於警詢之陳述（見警卷第32至34頁，110年度偵字第4430號卷第27至31頁）。 ⒉嘉義縣警察局布袋分局110年11月3日嘉布警偵字第1100014488號函暨嘉義縣警察局鑑識科刑案現場勘察報告、刑案現場照片（見本院易字卷一第135至143、161至269頁）。 陳寬鴻共同犯攜帶兇器毀越安全設備竊盜罪，累犯，處有期徒刑拾月。扣案如附表二編號5所示之物沒收；未扣案之犯罪所得檜木製床板參拾塊、檜木製長板凳肆張均沒收，於全部或一部不能沒收或不宜執行沒收時，追徵其價額之二分之一。    余廣智駕駛車牌號碼00-0000號之自用小客車搭載陳寬鴻，於上列時間前往上列地點，兩人輪流戴頭燈並各持客觀上可做為兇器使用之拔釘器1支、鋸子1支，將後門鐵窗及木窗破壞卸下後攀爬窗戶進入屋內，徒手竊取下列物品，得手後離去。     檜木製床板30塊、檜木製長板凳4張（價值約2萬元）   4 （ 即起訴書附表編號4部分 ） 告訴人林清輝 110年3月8日之某時許，在嘉義縣○○鄉○○村00號 ⒈證人林清輝於警詢之陳述（見警卷第54頁正反面，110年度偵字第4430號卷第33至35頁）。 ⒉證人陳雋貴於警詢之陳述（見警卷第67頁正反面，110年度偵字第4430號卷第37至39頁）。 ⒊監視器錄影畫面翻拍照片（見警卷第68至69頁，110年度偵字第4430號卷第261至263頁）。 陳寬鴻共同犯攜帶兇器毀越安全設備竊盜罪，累犯，處有期徒刑玖月。扣案如附表二編號5所示之物沒收；未扣案之犯罪所得檜木菜櫥壹座、檜木床板貳拾塊均沒收，於全部或一部不能沒收或不宜執行沒收時，追徵其價額之二分之一。    余廣智駕駛車牌號碼00-0000號之自用小客車搭載陳寬鴻，於上列時間前往上列地點，兩人輪流戴頭燈並各持客觀上可做為兇器使用之拔釘器1支，將側門外附門鎖之安全設備破壞後進入屋內，徒手竊取下列物品，得手後離去。     檜木菜櫥1座、檜木床板20塊（價值約2萬元）   5（ 即起訴書附表編號 5 部 分 ） 被害人張夢熊 110年3月間某日，在嘉義縣○○鄉○○村00號 ⒈證人張夢熊於警詢之陳述（見110年度偵字第5570號卷第137至139頁）。 ⒉證人黃振龍於警詢之陳述（見警卷第55至57頁）。 ⒊現場照片（見警卷第58至60頁，110年度偵字第5570號卷第141至145頁）。 ⒋贓證物認領保管單（見警卷第61頁）。 陳寬鴻共同犯竊盜罪，累犯，處有期徒刑柒月。扣案如附表二編號5所示之物沒收。    余廣智及陳寬鴻於上列時間、地點，輪流戴頭燈並共同徒手於該處屋外竊取下列物品，得手後離去。     檜木製屋頂梁柱2塊 （已發還）   
附表二
編號   名稱及數量          備                    註 1 頭燈1個 係同案被告余廣智所有且已扣案，不予沒收。 2 拔釘器2支 係同案被告余廣智所有且已扣案，不予沒收。 3 鋸子2支 係同案被告余廣智所有且已扣案，不予沒收。 4 廠牌三星之黑色手機1支（搭配門號0000000000號SIM 卡1 張） 係同案被告余廣智所有且已扣案，不予沒收。 5 廠牌三星之粉色手機1支（搭配門號0000000000號SIM 卡1 張） 係被告所有供本件犯罪使用之物，應予沒收。